# 关于对被投资单位控制的问题

提问人：wx_5da687670e52 时间：2022-09-14 16:22:19
求助陈版主：甲和乙为非同一控制的独立公司，A公司为一家生产型公司，甲持股A公司60%，乙持股A公司40%；B公司为一家销售公司，甲持股B公司40%，乙持股B公司60%；A公司生产的产品由B公司负责销售，B公司优先销售A公司产品，当B公司销售量超过A公司生产量时，B公司可以向外部第三方公司购买，作为销售公司，B公司对外销售的客户为甲乙两个公司事前约定的客户范围。甲乙两公司约定A公司销售给B公司实现的利润和B公司对外销售实现的利润合计五五分成。问题：以上这种情况乙公司能实现对B公司的控制，纳入合并范围吗？ 如果不能，请问采取那种模式能实现乙公司对B公司的控制，谢谢！

回答人：chenyiwei
建议考虑：
1 、A对B的销售价格如何确定？B对外销售的价格、促销政策等如何确定？这两项交易价格和交易条款是否均需甲乙双方一致同意？
2 、“B公司销售量超过A公司生产量”的情况发生的可能性多大？如果出现此类情况，B是否有权独立向外部第三方供应商采购？A对外部供应商的选择、外部采购价格等有无否决权？
3 、A、B日常是否为一体化运作？B是否实质上为A的销售部门，不具备业务独立性？